# 请教陈版：大股东收益补偿款的问题

提问人：cheryvonne 时间：2017-12-18 14:37:13
甲：投资企业，乙：被投企业大股东，丙：被投企业
甲以前年度投资丙 5000 万元，并与乙签订过一个协议，大致是：若甲在退出是未获得10%的年收益率，则低于10%的差额部分由乙补偿
现在就涉及到乙的补偿问题了，请问这笔收益补偿款，甲和乙分别应该如何做账呢？
甲收到这笔补偿款能入在投资收益吗？乙是入营业外支出吗？需要什么凭据吗？ 请教各位！

回答人：chenyiwei
如果甲乙为非关联方，且没有其他特殊需考虑的因素，则甲作为投资收益处理，乙作为营业外支出（或投资收益负数）处理。

提问人：行的啊 时间：2017-12-18 21:10:14
陈版主，该补偿可否在乙层面确认对丙的权益性投入，确认长投，丙确认费用同时确认资本公积。

回答人：chenyiwei
不可以。这是甲和乙之间的交易，与丙无关。